【裁判字號】    90,交易,32
【裁判日期】    900309
【裁判案由】    公共危險等
【裁判全文】
臺灣屏東地方法院刑事判決                            九十年度交易字第三二號
    公  訴  人  臺灣屏東地方法院檢察署檢察官
    被      告  甲○○
右被告因公共危險案件，經檢察官提起公訴（九十年度偵字第三三八號），本院判決
如左：
     主  文
甲○○竊盜，累犯，處有期徒刑肆月，如易科罰金，以參佰元折算壹日；又服用酒類
，不能安全駕駛動力交通工具而駕駛，累犯，處有期徒刑伍月，如易科罰金，以參佰
元折算壹日，應執行有期徒刑柒月，如易科罰金，以參佰元折算壹日；又傷害人之身
體，累犯，處拘役肆拾日，如易科罰金，以參佰元折算壹日。
     事  實
一、甲○○曾因殺人未遂案件經臺灣高等法院高雄分院判處有期徒刑三年六月確定，
    於民國八十八年三月二十三日執行完畢，猶不知警惕。於九十年一月七日下午某
    時許在不詳地點飲酒，飲畢後，於同日下午三時五十分許在屏東縣潮州鎮○○路
    三二二號前，見丙○○所有之車牌號碼Ｋ２－８３９１號小貨車停於該處，車門
    未鎖且鑰匙放在車內，竟意圖為自己不法之所有，以該鑰匙發動前開小貨車而將
    之竊取得手。甲○○當時已不能安全駕駛動力交通工具，竟仍駕駛該小貨車離去
    。嗣於同日下午五時許駕駛該小貨車行經潮州鎮潮昇國小前，遭丙○○之子乙○○發覺而加以攔阻，詎甲○○竟基於傷害之犯意出手與之拉扯，致乙○○掌骨骨
    折、膝關節挫傷。甲○○事後遭警逮捕，經警施以酒精測試，發現其吐氣所含酒
    精成份高達每公升○‧六八毫克。
二、案經乙○○訴由屏東縣警察局潮州分局報告臺灣屏東地方法院檢察署檢察官偵查
    起訴。
     理  由
一、訊據被告甲○○固坦承有於右揭時、地，將丙○○所有之小貨車開走，並於潮州
    鎮潮昇國小前，遭丙○○之子乙○○發覺而加以攔阻，惟矢口否認有竊盜及傷害
    犯行，辯稱：我當時開車是要去買香菸，然後我就要把車開回原處，而且我並沒
    有打乙○○，我是被他打的，因那時我已經喝醉了云云。經查：(一)竊盜犯罪事
    實，業據被害人丙○○於警局中指訴歷歷，另證人乙○○亦到庭證稱：我是在發
    現車子不見後，才開車沿屏鵝公路尋找，在潮州鎮公所前發現被告，我就馬上報
    警，在警察尚未到達前，被告曾開車朝我家方向前進，在潮昇國小前，被告又迴
    轉，我怕跟丟所以就先超車將被告攔下，並把他拉下車等語綦詳，參以被告與車
    主丙○○並不相識，其竟未經車主許可，即擅自將小貨車開走，且時間逾一小時
    ，顯見被告辯稱，僅係開車去要買香菸云云，為事後飾卸之詞，不足採信，此外
    ，復有贓物保領結一紙附卷可稽，事證明確。(二)傷害部分之犯罪事實，業據被
    害人乙○○於警訊中指訴明確，且被告亦自承當時曾與乙○○拉扯，而乙○○亦
    確實因此受有掌骨骨折、膝關節挫傷等傷害，有其提出之茂隆骨科診斷證明書一
    紙在卷為憑，被告辯稱未有傷害犯行云云，洵無足採。(三)公共危險部分之犯罪
    事實，有卷附酒精濃度測試值一紙在卷足據，按汽車駕駛人飲酒後其吐氣所含酒
    精成份超過每公升○‧二五毫克以上者，不得駕車，道路交通安全規則第一百十
    四條第二款定有明文，而被告經測試後，其酒精濃度竟高達每公升○‧六八毫克
    ，再參以被告為警查獲時，經警觀察其行為態樣，結果呈說話含糊不清、意識模
    糊、注意力無法集中之狀態，亦有觀察紀錄表在卷可稽，顯見被告當時確已達不
    能安全駕駛動力交通工具之程度。綜上，本件事證已臻明確，被告犯行洵堪認定
    。
二、核被告所為，係犯刑法第三百二十條第一項之普通竊盜罪，第二百七十七條第一
    項之普通傷害罪，及第一百八十五條之三之公共危險罪。被告所犯上開三罪間，
    犯意各別，行為不同，應分論併罰。被告前因殺人未遂案，經臺灣高等法院高雄
    分院判處有期徒刑三年六月，於八十八年三月二十三日執行完畢，有卷附被告全
    國前案紀錄表可按，其受有期徒刑之執行完畢後，五年內，再犯有期徒刑以上刑
    之罪，為累犯，依法加重其刑。爰審酌被告犯罪之動機、手段、所造成被害人之
    損害及其犯後態度等一切情狀，分別量處如主文所示之刑，有期徒刑部分，並定
    其應執行之刑。又被告行為後，刑法第四十一條已於九十年一月十日修正公布，
    並自同年月十二日生效，依修正後所規定「犯最重本刑為五年以下有期徒刑以下
    之刑之罪，而受六個月以下有期徒刑或拘役之宣告，因身體、教育、職業、家庭
    之關係或其他正當事由，執行顯有困難者，得以一元以上三元以下折算一日，易
    科罰金。但確因不執行所宣告之刑，難以收矯正之效，或難以維持法秩序者，不
    在此限。併合處罰之數罪，均有前項情形，其應執行之刑逾六月者，亦同。」，
    與修正前之規定「犯最重本刑為三年以下有期徒刑以下刑之罪，而受六月以下有
    期徒刑或拘役之宣告，因身體、教育、職業或家庭之關係，執行顯有困難者，得
    以一元以上三元以下折算一日，易科罰金。」相比較，以修正後之規定有利於被
    告，依刑法第二條第一項前段，應適用修正後之規定，就所宣告之刑諭知易科罰
    金之折算標準，以符法制。
據上論斷，應依刑事訴訟法第二百九十九條第一項前段、、刑法第二條第一項前段、
、第三百二十條第一項、第二百七十七條第一項、第一百八十五條之三、第四十七條
、第五十一條第五款、第十款、第四十一條第一項前段、罰金罰鍰提高標準條例第一
條前段，判決如主文。
本案經檢察官趙燕利到庭執行職務
中      華      民      國      九十      年     三     月      九      日
                                      臺灣屏東地方法院交通法庭
                                          法  官   包梅真
右判決正本證明與原本無異。
對於本判決如有不服應於收受送達後十日內向本院提出上訴書狀上訴於台灣高等法院
高雄分院並按他造當事人之人數附具繕本。
                                          書記官   蔡進吉
中      華      民      國     九十      年      三     月      十二    日
附錄法條
刑法第三百二十條第一項
意圖為自己或第三人不法之所有，而竊取他人之動產者，為竊盜罪，處五
年以下有期徒刑、拘役或五百元以下罰金。
刑法第二百七十七條第一項
傷害人之身體或健康者，處三年以下有期徒刑、拘役或一千元以下罰金。
刑法第一百八十五條之三
服用毒品、麻醉藥品、酒類或其他相類之物，不能安全駕駛動力交通工具
而駕駛者，處一年以下有期徒刑、拘役或三萬元以下罰金。


司法院資訊處製作；財團法人民間司法改革基金會備份。
